臺灣宜蘭地方法院刑事判決　　　　　　 100年度交易字第98號
公　訴　人　臺灣宜蘭地方法院檢察署檢察官
被　　　告　陳志成
上列被告因公共危險等案件，經檢察官提起公訴（100年度偵字
第1091、2330號），本院受理後被告為有罪之陳述，經改行簡式
審判程序，判決如下：
    主  文
陳志成犯不能安全駕駛動力交通工具罪，處有期徒刑參月，如易
科罰金，以新臺幣壹仟元折算壹日。
被訴過失傷害部分公訴不受理。
    犯罪事實
壹、陳志成於民國100年2月26日中午12時許，在宜蘭縣員山鄉之
    溪頭小吃部飲用米酒後，已不能安全駕駛動力交通工具，竟
    仍於同日下午5時許，駕駛牌照號碼U2-5296號自用小客貨車
    ，嗣沿宜蘭縣羅東鎮○○路，由西往東方向行駛，而於同日
    下午5時30分許，行經位於民生路與中正街之羅東夜市商圈
    ，欲繞越路中障礙物時，本應注意行經人車擁擠處所，應減
    速慢行，作隨時停車之準備，且依當時天候晴、路面無缺陷
    、道路無障礙物、視距良好等狀況，又無不能注意之情形，
    竟疏未注意及此。適有行人林素月，沿民生路同向行走行經
    該處，陳志成所駕駛之自用小客貨車前車頭撞及林素月身體
    ，致林素月受有左側內外踝骨折、左側距骨粉碎性開放性骨
    折及脫臼、左側第5蹠骨基部骨折及身上左右二肢多處擦傷
    等傷害（所涉犯業務過失傷害部分，本院為不受理判決，詳
    後述），經警到場處理後，於同日下午5時59分許，測得其
    呼氣酒精濃度為每公升0.96毫克。
貳、案經宜蘭縣政府警察局羅東分局報告臺灣宜蘭地方法院檢察
    署檢察官偵查起訴。
    理  由
壹、證據能力部分：本件被告之供述及被告以外之人於審判外之
    陳述暨相關筆錄、書證（以下所引據者），檢察官、被告均
    未於本案言詞辯論終結前聲明異議。本院審酌該等陳述、筆
    錄、書證作成時之情況，亦無何等違背刑事訴訟程序或顯不
    可信之情形，倘以之作為本案認定犯罪事實之基礎，尚屬適
    當，爰依刑事訴訟法第159條第1項、第159條之5等規定，認
    均具有證據能力，合先敘明。
貳、實體部分：
一、上開事實，訊據被告坦承不諱，並有道路交通事故當事人酒
    精測定紀錄表、宜蘭縣政府警察局汽車駕駛人酒後駕車生理
    協調平衡檢測紀錄卡、道路通事故現場圖、道路交通事故調
    查報告表(一)(二)、羅東聖母醫院診斷證明書、國立臺灣大學醫
    學院附設醫院診斷證明書、國立臺灣大學醫學院附設醫院函
    、臺灣省基宜區車輛行車事故鑑定委員會鑑定意見書各1份
    及道路交通事故照片30張在卷可稽，足徵被告飲用酒類後確
    已達不能安全駕駛動力交通工具，是被告公共危險犯行洵堪
    認定。
二、核被告所為，係犯刑法第185條之3服用酒類不能安全駕駛動
    力交通工具而駕駛罪。爰審酌被告自陳國中畢業之智識程度
    ，明知酒精成分對人之意識能力具有不良影響，酒後駕車對
    一般往來之公眾及駕駛人自身皆具有高度危險性，既漠視自
    己安危，尤罔顧公眾安全，於服用酒類，酒後其呼氣酒精濃
    度達每公升0.96毫克，已處於不能安全駕駛動力交通工具之
    狀態，仍駕駛自用小客車行駛於人潮擁擠之夜市內，並因而
    發生交通事故，對交通安全所生之危害非輕，惟念其未曾有
    犯罪紀錄，有臺灣高等法院被告前案紀錄表附卷可查，且有
    母親及3個子女須扶養，暨其犯後坦承犯行之態度並與被害
    人達成和解等一切情狀，量處如主文所示之刑，並諭知易科
    罰金之折算標準，至檢察官具體求刑有期徒刑6月，本院認
    屬過高，併此敘明。
參、公訴不受理部分：
一、公訴意旨另以：被告陳志成於100年2月26日下午5時許，駕
    駛牌照號碼U2-5296號自用小客貨車，嗣沿宜蘭縣羅東鎮○
    ○路，由西往東方向行駛，而於同日下午5時30分許，行經
    位於民生路與中正街之羅東夜市商圈，欲繞越路中障礙物時
    ，本應注意行經人車擁擠處所，應減速慢行，作隨時停車之
    準備，且依當時天候晴、路面無缺陷、道路無障礙物、視距
    良好等狀況，又無不能注意之情形，竟疏未注意及此。適有
    行人林素月，沿民生路同向行走行經該處，陳志成所駕駛之
    自用小客貨車前車頭撞及林素月身體，致林素月受有左側內
    外踝骨折、左側距骨粉碎性開放性骨折及脫臼、左側第5蹠
    骨基部骨折及身上左右二肢多處擦傷等傷害。經告訴人林素
    月告訴，因認被告涉犯刑法第284條第2項前段之業務過失傷
    害罪嫌（起訴書論罪法條部分雖記載被告應構成同條第1項
    前段之過失傷害罪，惟業經檢察官當庭更正起訴之法條為業
    務過失傷害罪【詳本院卷第38頁】）。
二、按告訴乃論之罪，告訴人於第一審辯論終結前，得撤回其告
    訴；告訴乃論之罪，其告訴經撤回者，應諭知不受理之判決
    ，刑事訴訟法第238條第1項及第303條第3款分別定有明文。
    本件被告因業務過失傷害案件，經檢察官提起公訴，認被告
    係涉犯刑法第284條第2項前段之業務過失傷害罪，依同法第
    287條規定須告訴乃論，茲因告訴人林素月撤回告訴，有撤
    回告訴狀各1份附卷可稽（詳本院卷第41頁），依前揭規定
    ，被告被訴業務過失傷害部分，爰諭知不受理之判決。
據上論斷，應依刑事訴訟法第273條之1第1項、第299條第1項前
段、第303條第3款，刑法第185條之3、第41條第1項前段，判決
如主文。
本案經檢察官張學翰到庭執行職務。
中    華    民    國   100    年    9     月    30    日
                  交通法庭  法  官  張育彰
以上正本證明與原本無異。
如不服本判決應於收受本判決後10日內向本院提出上訴書狀，並
應敘述具體理由。若未敘述理由者，應於上訴期間屆滿後20日內
向本院補提理由書狀(均須按他造當事人之人數附繕本)。
                            書記官  陳靜宜
中    華    民    國   100    年    9     月    30    日
附錄本案論罪科刑法條全文
中華民國刑法第185條之3
服用毒品、麻醉藥品、酒類或其他相類之物，不能安全駕駛動力
交通工具而駕駛者，處1年以下有期徒刑、拘役或科或併科15萬
元以下罰金。